臺灣雲林地方法院刑事判決　　　　　　　　九十一年度交易字第一四號
　　公　訴　人　臺灣雲林地方法院檢察署檢察官
　　被　　　告　甲○○
右列被告因公共危險案件，經檢察官聲請簡易判決處刑（九十一年度偵字第二一０三
號），經本院北港簡易庭認不宜以簡易判決處刑，改依通常訴訟程序審理，本院判決
如左：
    主    文
甲○○服用酒類，不能安全駕駛動力交通工具而駕駛，處拘役肆拾日，如易科罰金，
以佰元折算壹日。
    事    實
一、甲○○明知飲酒會導致人的注意力減低、反應遲緩，駕駛動力交通工具時，容易
    肇事，影響公眾行的安全，竟於民國九十一年五月十八日中午十二時許，在雲林
    縣麥寮鄉○○路，因參加喜宴而喝酒至同日下午二時許，甲○○與同桌的另一人
    共喝了一瓶洋酒後，已呈酒醉不能安全駕駛動力交通工具的狀態，仍不顧行車安
    全，於同日下午六時許自上開處所駕駛車號Ｙ七－五０六三號自小客車，沿雲林
    縣麥寮鄉○○路由西往東方向（起訴書誤載為由東往西方向）行駛，於同日下午
    六時二十分許，經過表福路與新興路交叉路口時，終因酒醉注意力無法集中、反
    應遲緩，而與乙○○所駕駛沿新興路由北往南方向駛入該交叉路口的車號ＴＮ－
    九五八０號（起訴書誤載為九五０八號）自小客車發生車禍。經警於同日下午七
    時十分許，以呼氣法測得其口中酒精濃度為每公升一．０二毫克。
二、案經雲林縣警察局台西分局報告臺灣雲林地方法院檢察署檢察官偵查起訴。
    理    由
一、被告甲○○對於在上開時間、地點因喝酒駕車肇事而遭警查獲的事實，分別於檢
    察官偵訊時及本院審理時坦白承認，但是關於酒後開車時，是否感覺身體不舒服
    、走路不穩、頭暈等作為判斷被告是否達到不能安全駕駛狀態的情形，則辯稱：
    只記得走路很穩，其他忘記了。
二、經查：
  (一)右開關於被告酒後駕車肇事的事實，除經被告承認外，並經被害人乙○○指訴明
    確，且有雲林縣警察局道路交通事故調查報告表、舉發違反道路交通管理事件通
    知單各一份及現場照片五張在卷可證（見警卷第八至十三頁），故被告此部分的
    自白，核與事實相符，應可採信。
  (二)被告於案發當日，經警察以呼氣法測得其口中酒精濃度為每公升一．０二毫克的
    事實，為被告所承認，並有酒精濃度測試表、刑法第一百八十五條之三案件測試
    觀察紀錄表各一紙附卷足憑（見警卷第五至七頁）。雖然，上開酒精濃度測試表
    的日期誤載為九十年一月一日，但是證人丙○○即本案的承辦員警到庭證稱：「
    （問：為何案發日期與酒測日期不同？）因為那時酒測儀器上的時間與日期壞掉
    ，無法校正，但是功能很正常」等語（見本院卷第十五頁）。而且，被告對於證
    人丙○○之證詞、上開酒精測試表並無意見，測試表上又有被告簽名。且從同時
    被檢驗之被害人乙○○之測試表上日期亦顯示同為九十年一月一日，亦有該測試
    表為證。另外測試觀察紀錄表之測試時間為九十一年五月十八日十九時十分（指
    酒測時間），觀察時間為同日十九時，酒精測試濃度為每公升一．０二毫克。可
    見處理本件之警員是先觀察再測試，並把測試結果記載在觀察紀錄表上。故警員
    丙○○上述證詞可以採信。因此，被告於案發當日，經警察以呼氣法測得其口中
    酒精濃度為每公升一．０二毫克的事實，應可認定。又按呼氣中酒精濃度達每公
    升０‧五五毫克或血液中酒精濃度在０．一一％（即一一０ｍｇ／ｄｌ）以上者
    ，參考德國、美國之標準，肇事率為一般正常人之十倍，認為已達「不能安全駕
    駛」動力交通工具之程度，此有法務部於八十八年五月十月十日召開之「研商訂
    定刑法第一百八十五條之三服用毒品、麻醉藥品、酒類或其他相類之物，不能安
    全駕駛交通工具之認定標準」會議結論在卷可參，而依前述所言，被告於案發當
    日測得酒精濃度為每公升一．０二毫克，已逾前開認定標準。再佐以證人丙○○
    證稱：「當時被告在車旁外站著，不是很穩，被告好像多話，表面看起來有醉意
    ，酒味很重」等情（見本院卷第十五頁），均足以證明被告於前開時、地駕車時
    ，已達不能安全駕駛之程度。
  (三)綜上所述，本件事證明確，被告犯行，足堪認定。
三、核被告所為，係犯刑法第一百八十五條之三之公共危險罪。本院審酌被告於飲酒
    後酒精濃度高達每公升一．０二毫克時，仍不顧行車安全，駕駛車輛於馬路上，
    有危及他人生命、身體及財產之虞，且實際上也發生車禍。但是，參酌被告無犯
    罪前科，有臺灣高等法院被告全國前案紀錄表在卷可按（見本院卷第二頁），素
    行尚佳，且本案僅係被害人車輛受損並未發生人員傷亡的情事，又被告犯後坦承
    犯行，犯後態度尚稱良好等一切情狀，量處如主文所示之刑，並諭知易科罰金之
    折算標準。
據上論斷，應依刑事訴訟法第二百九十九條第一項前段，刑法第一百八十五條之三、
第四十一條第一項前段，罰金罰鍰提高標準條例第二條，判決如主文。
本案經檢察官黃楹榆到庭執行職務。
中      華      民      國    九十一    年      八      月      三十    日
        臺灣雲林地方法院刑事第一庭
                                        審判長法官  康樹正
                                        法      官  李明鴻
                                        法      官  許佩如
右正本證明與原本無異。
如不服本判決，應於判決送達後十日內向本院提出上訴狀( 應附繕本 )。
                                        書  記  官  賴成育
中      華      民      國    九十一    年      八      月      三十    日
附錄本案論罪科刑法條全文
刑法第一百八十五條之三
服用毒品、麻醉藥品、酒類或其他相類之物，不能安全駕駛動力交通工具而駕駛者，
處一年以下有期徒刑、拘役或三萬元以下罰金。
